---
title: "Rakha"
output: html_document
date: "2025-11-27"
---

```{r}
library(readr)
library(dplyr)
library(ggplot2)
library(kableExtra)
library(stringr)
```

```{r}
data_raw <- read_csv("Dataset Tugas Besar ADS 2025 - Karakteristik Mahasiswa .csv")

colnames(data_raw)

```

```{r}
data_clean <- data_raw %>%
  select(
    Organisasi = `Keterlibatan Organisai`, 
    Jam_Belajar_Raw = `Rata-rata belajar perminggu (dalam jam) :`
  ) %>%
  mutate(

    Jam_Belajar_Num = str_replace(Jam_Belajar_Raw, ",", "."),
    

    Jam_Belajar_Num = str_remove_all(Jam_Belajar_Num, "[^0-9.]"),
    

    Jam_Belajar_Num = as.numeric(Jam_Belajar_Num)
  ) %>%
  mutate(
    Jam_Belajar_Num = ifelse(is.na(Jam_Belajar_Num), 
                             median(Jam_Belajar_Num, na.rm = TRUE), 
                             Jam_Belajar_Num)
  )


head(data_clean)
summary(data_clean$Jam_Belajar_Num) 

```

Dasar Standarisasi:

Variabel Organisasi: Dikelompokkan menjadi Biner (Aktif vs Tidak Aktif) untuk ketegasan analisis.

Variabel Jam Belajar: Menggunakan pendekatan Statistik Deskriptif Berbasis Distribusi (Kuartil). Ini adalah standar objektif untuk membagi data menjadi "Rendah", "Sedang", dan "Tinggi" berdasarkan sebaran data aktual mahasiswa, bukan angka tebakan semata.

```{r}
kuartil <- quantile(data_clean$Jam_Belajar_Num, probs = c(0.33, 0.66))

data_final <- data_clean %>%
  mutate(
    Kategori_Organisasi = case_when(
      str_detect(Organisasi, "Tidak Aktif") ~ "Tidak Aktif",
      TRUE ~ "Aktif" 
    ),
    
    Kategori_Belajar = case_when(
      Jam_Belajar_Num < kuartil[1] ~ "Rendah",
      Jam_Belajar_Num < kuartil[2] ~ "Sedang",
      TRUE ~ "Tinggi"
    )
  )


data_final$Kategori_Belajar <- factor(data_final$Kategori_Belajar, 
                                      levels = c("Rendah", "Sedang", "Tinggi"))

table(data_final$Kategori_Organisasi, data_final$Kategori_Belajar)
```

```{r}
ggplot(data_final, aes(x = Kategori_Organisasi, fill = Kategori_Belajar)) +
  geom_bar(position = "fill") +
  labs(
    title = "Proporsi Intensitas Belajar Berdasarkan Keaktifan Organisasi",
    x = "Status Keaktifan Organisasi",
    y = "Proporsi",
    fill = "Intensitas Belajar"
  ) +
  scale_y_continuous(labels = scales::percent) +
  theme_minimal() +
  scale_fill_brewer(palette = "Blues")

```

H0 (Null): Tidak ada hubungan antara keaktifan organisasi dengan intensitas jam belajar (Saling Bebas/Independen).

H1 (Alternatif): Terdapat hubungan antara keaktifan organisasi dengan intensitas jam belajar (Dependen).

```{r}
tabel_kontingensi <- table(data_final$Kategori_Organisasi, data_final$Kategori_Belajar)

uji_chi <- chisq.test(tabel_kontingensi)

print(uji_chi)

```
Kesimpulan Statistik: Karena P-value (0.07231) > 0.05, maka keputusannya adalah Gagal Tolak H0. Artinya: TIDAK ADA HUBUNGAN yang signifikan antara keaktifan organisasi dengan jam belajar.

Jadi, mitos bahwa "Anak organisasi pasti sibuk dan gak sempat belajar" itu TIDAK TERBUKTI di data ini. Mahasiswa yang aktif organisasi maupun yang tidak (kupu-kupu) punya pola jam belajar yang mirip-mirip saja.

```{r}
```

```{r}
```

```{r}
```

```{r}
```

```{r}
```

```{r}
```

```{r}
```

```{r}
```

```{r}
```